Inventaris van het archief van het Landbouw Economisch Instituut, (1937) 1940-1999
Nationaal Archief, Den Haag
- STUKKEN BETREFFENDE BIJZONDERE ONDERWERPEN, 2
  - Publicaties, 2.3
    - Afdelingen, 2.3.2
      - L 07 VERSLAGEN, 1962-1968, 2.3.2.7
        - 0119 t/m 0127, 616
          - Houtse Polders; sociaaleconomische schets van het ruilverkavelingsgebied ten noorden van Breda. Afdeling: Streekonderzoek, 1965, 0122
          - Opbrengsten van tulpenbollen op zandgrond; teeltjaar 1963-1964. Afdeling: Tuinbouw, 1965, 0123
          - Opbrengsten van tulpenbollen op kleigrond; teeltjaar 1963-1964. Afdeling: Tuinbouw, 1965, 0124
          - Onderzoek naar de kwantitatieve opbrengsten van narcissenbollen in de zuidelijke bloemenstreek en Breezand/Julianadorp; teeltjaar 1963-1964. Afdeling: Tuinbouw, 1965, 0125
          - Rentabiliteit van de tuinbouw in het gebied Venlo-Blerick-Tegelen; voorlopige berekening 1964. Afdeling: Tuinbouw, 1965, 0126
          - Woldendorp; sociaaleconomische schets van een ruilverkavelingsgebied in het noordoosten van de provincie Groningen. Afdeling: Streekonderzoek, 1965, 0127
        - 0128 t/m 0136, 617
          - Rentabiliteit van de groenteteelt op het eiland IJsselmonde; voorlopige berekening 1964. Afdeling: Tuinbouw, 1965, 0128
          - Visserij in cijfers 1964. Afdeling: Visserij, 1965, 0129
          - Granen in de EEG 1950-1963 (productie, verbruik, im- en export en prijzen). Afdeling: Algemeen Economisch Onderzoek, 1965, 0130
          - Rentabiliteit van de fruitteelt in het gespecialiseerde bedrijf over de jaren 1961, 1962 en 1963. Afdeling: Tuinbouw, 1965, 0131
          - Onderzoek naar de kwantitatieve opbrengsten van gladiolen in zuidwest Nederland; teeltjaar 1964. Afdeling: Tuinbouw, 1965, 0132
          - Echt; sociaaleconomische schets van het ruilverkavelingsgebied in Midden-Limburg. Afdeling: Streekonderzoek, 1965, 0133
          - Vergelijkende productiekosten van een aantal Boskoopse gewassen 1964 ( stekheesters, handveredelingen, rododendrons en enkele coniferen). Afdeling: Tuinbouw, 1965, 0134
          - Rentabiliteit van het kwekersbedrijf in de Bloembollenstreek; voorlopige berekening 1964. Afdeling: Tuinbouw, 1965, 0135
          - Rentabiliteit van de bloementeelt te Aalsmeer; voorlopige berekening 1964. Afdeling: Tuinbouw, 1965, 0136
        - 0137 t/m 0145, 618
          - Financiering van de tuinbouw in 1962; onderzoek naar de vermogens- en kapitaalmutaties in 1962 en naar de schuldenpositie per 1 januari 1963 van 767 bedrijven ( met bijlage). Afdeling: Tuinbouw, 1965, 0137
          - Productiekosten van trektulpen in het bloementeeltcentrum Rijnsburg; prijspeil 1965. Afdeling: Tuinbouw, 1966, 0138
          - Rentabiliteit van de tuinbouw in het Grootslag; voorlopige berekening 1964/1965. Afdeling: Tuinbouw, 1965, 0139
          - Een bedrijfsplan voor een veenkoloniaal akkerbouwbedrijf van 21 ha. Afdeling: Bedrijfseconomisch Onderzoek Landbouw, 1965, 0140
          - Heerde; sociaaleconomische schets van he ruilverkavelingsgebied op de Oostelijke Veluwe. Afdeling: Streekonderzoek, 1965, 0141
          - Rolde; sociaaleconomische schets van een ruilverkavelingsgebied in Drenth. Afdeling: Streekonderzoek, 1965, 0142
          - Anloo; sociaaleconomische schets van een ruilverkavelingsgebied op de Hondsrug. Afdeling: Streekonderzoek, 1966, 0143
          - Rentabiliteit van akkerbouwbedrijven voorcalculatie; voorcalculatie 1966/1967. Afdeling: Bedrijfseconomisch Onderzoek Landbouw, 1965, 0144
          - Rentabiliteit weide- en gemengde bedrijven; voor calculatie 1966/1967 (met bijlagen). Afdeling: Bedrijfseconomisch Onderzoek Landbouw, 1966, 0145
        - 0146 t/m 0153, 619
          - Westerbork; sociaaleconomische schets van het ruilverkavelingsgebied in midden Drenthe. Afdeling: Streekonderzoek, 1966, 0146
          - De bedrijfsuitkomsten van de tuinbouw over het teeltjaar 1963. Afdeling: Tuinbouw, 1966, 0147
          - Bavel; sociaaleconomische schets van het ruilverkavelingsgebied ten zuidoosten van Breda. Afdeling: Streekonderzoek, 1966, 0148
          - De ontwikkeling van de tuinbouw in de Veenstreek. Afdeling: Streekonderzoek, 1966, 0149
          - Paaslo-Kerkbuurt; sociaaleconomische schets van het ruilverkavelingsgebied in de kop van Overijssel. Afdeling: Streekonderzoek, 1966, 0150
          - Arbeidsproductiviteit en opvolgingssituatie op landbouwbedrijven op Walcheren; een onderzoek i samenwerking met het Rijkslandbouwconsulentschap voor de Zeeuwse eilanden. Afdeling: Streekonderzoek, 1966, 0151
          - Kostenbegrotingen van pruimen, kersen en morellen; prijspeil 1965. Afdeling: Tuinbouw, 1966, 0152
          - De Poel; sociaaleconomische schets van een ruilverkavelingsgebied op Zuid-Beveland. Afdeling: Streekonderzoek, 1966, 0153
        - 0154 t/m 0161, 620
          - Overloon; sociaaleconomische schets van het ruilverkavelingsgebied in het oosten van Noord-Brabant. Afdeling: Streekonderzoek, 1966, 0154
          - Rentabiliteit van de tuinbouw in het Zuid-Hollands glasdistrict; voorlopige berekening 1965. Afdeling: Tuinbouw, 1966, 0155
          - Vergelijkende productiekosten van een aantal boomkwekerijgewassen in het centrum Boskoop 1965 (Pyracantha, Clematis, Ampelopsis, Parthenocissus en een aantal geënte coniferen). Afdeling: Tuinbouw, 1966, 0156
          - Rentabiliteit van de tuinbouw in het gebied Venlo-Blerick-Tegelen; voorlopige berekening 1965. Afdeling: Tuinbouw, 1966, 0157
          - Rentabiliteit van de groenteteelt in de open grond op het eiland IJsselmonde; voorlopige berekening 1965. Afdeling: Tuinbouw, 1966, 0158
          - Visserij in cijfers 1965. Bijlage; Definitieve cijfers over 1963 en 1964. Afdeling: Visserij, 1966, 0159
          - Bevermeer; sociaaleconomische schets van het ruilverkavelingsgebied ten oosten van Zevenaar. Afdeling: Streekonderzoek, 1966, 0160
          - De financiële positie van het Zuid-Hollands glasdistrict; Momentopname per 1 januari 1966. Afdeling: Tuinbouw, 1966, 0161
        - 0162 t/m 0170, 621
          - Kostenbegrotingen van kleifruit en aardbeien in de open grond op Zuid-Beveland; prijspeil 1966. Afdeling: Tuinbouw, 1966, 0162
          - De financiële positie van loonbedrijven (gevestigd in Noord-Groningen en Noord-Friesland). Afdeling: Bedrijfseconomisch Onderzoek Landbouw, 1966, 0163
          - Bakel; sociaaleconomische schets van het ruilverkavelingsgebied ten noordoosten van Helmond. Afdeling: Streekonderzoek, 1966, 0164
          - Rentabiliteit van het kwekersbedrijf in de Bloembollenstreek; voorlopige berekening 1965. Afdeling: Tuinbouw, 1966, 0165
          - Rijens Broek; sociaaleconomische schets van het ruilverkavelingsgebied ten westen van Tilburg. Afdeling: Streekonderzoek, 1966, 0166
          - Bedrijfsresultaten van in Zeeland gevestigde mosselkwekerijen; Aanvoerseizoen 1964/1965. Bijlage; Aanvoerseizoenen 1962/1963 en 1963/1964. Afdeling: Visserij, 1966, 0167
          - Tubbergen; sociaaleconomische schets van het ruilverkavelingsgebied in Twente. Afdeling: Streekonderzoek, 1966, 0168
          - Rentabiliteit van de bloementeelt te Aalsmeer; voorlopige berekening 1965. Afdeling: Tuinbouw, 1966, 0169
          - Rentabiliteit van de tuinbouw in het Grootslag; voorlopige berekening 1965/1966. Afdeling: Tuinbouw, 1966, 0170
        - 0171 t/m 0179, 622
          - Kostenbegrotingen van kleinfruit en aardbeien in de open grond in de productiecentra Zundert en omstreken, de Bommelerwaard, de Oosterlijke Betuwe en het zandgebied van Noord-Brabant en het noorden van Limburg; prijspeil 1966. Afdeling: Tuinbouw, 1966, 0171
          - Holten-Markelo; sociaaleconomische schets van het ruilverkavelingsgebied op de grens van Salland en Twente. Afdeling: Streekonderzoek, 1966, 0172
          - Bedrijfsuitkomsten in de tuinbouw over de jaren 1955 - 1965. Afdeling: Tuinbouw, 1966, 0173
          - De resultaten van de bedrijven in eigen beheer in de Wieringermeer en de Noordoostpolder in 1963/1964 en 1964/1965. Afdeling: Bedrijfseconomisch Onderzoek Landbouw, 1966, 0174
          - Rentabiliteit weide- en gemengde bedrijven; voorcalculatie 1967/1968. Afdeling: Bedrijfseconomisch Onderzoek Landbouw, 1966, 0175
          - Jubbega-Schurega; sociaaleconomische schets van het ruilverkavelingsgebied tussen Schoterlandse Compagnonsvaart en Tjongerkanaal. Afdeling: Streekonderzoek, 1966, 0176
          - Legkippen - 1967; bedrijfseconomische beschouwingen over consumptie-eieren. Afdeling: Bedrijfseconomisch Onderzoek Landbouw, 1966, 0177
          - Onstwedde; sociaaleconomische schets van het ruilverkavelingsgebied in het Groninger Landschap Westerwolde. Afdeling: Streekonderzoek, 1967, 0178
          - Prognose van de agrarische werkgelegenheid in de stimuleringsgebieden. Afdeling: Streekonderzoek, 1967, 0179
        - 0180 t/m 0186, 623
          - Diever; sociaaleconomische schets van het ruilverkavelingsgebied in het zuidoosten van Drenthe. Afdeling: Streekonderzoek, 1967, 0180
          - Bedrijfsplannen voor nieuw te stichten fruitteeltbedrijven in het gebied Kapelle-Wemeldinge, deel II; prijspeil 1966. Afdeling: Tuinbouw, 1967, 0181
          - Rentabiliteit van de tuinbouw in het Zuid-Hollands glasdistrict; voorlopige berekening 1966. Afdeling: Tuinbouw, 1967, 0182
          - Gieten-Gasselte; sociaaleconomische schets van een ruilverkavelingsgebied op de Hondsrug. Afdeling: Streekonderzoek, 1967, 0183
          - Rentabiliteit van de glastuinbouw in Noord-Limburg; voorlopige berekening 1966. Afdeling: Tuinbouw, 1967, 0184
          - Visserij in cijfers 1966. Bijlage: Definitieve cijfers over 1965. Afdeling: Visserij, 1967, 0185
          - Korendijk-Strienemonde; sociaaleconomische schets van een ruilverkavelingsgebied in de Hoeksewaard. Afdeling: Streekonderzoek, 1967, 0186
        - 0187 t/m 0193, 624
          - Slochteren; sociaaleconomische schets van het ruilverkavelingsgebied in de Woldstreek. Afdeling: Streekonderzoek, 1967, 0187
          - Economische aspecten van mechanische en automatische luchting in Venlo-kassen. Afdeling: Tuinbouw, 1967, 0188
          - Rentabiliteit van de bloementeelt te Aalsmeer. Afdeling: Tuinbouw, 1967, 0189
          - Enkele aspecten van de commerciële konijnenhouderij; verslag van een enquête. Afdeling: Bedrijfseconomisch Onderzoek Landbouw, 1967, 0190
          - Slachtkuikens - 1968; bedrijfseconomische beschouwingen over kuikenmesterijen en vermeerderingsbedrijven met slachtrassen. Afdeling: Bedrijfseconomisch Onderzoek Landbouw, 1968, 0191
          - Kapelle - Wemeldinge (deel I); een onderzoek naar enkele sociaaleconomische vraagstukken verband houdende met de voorbereiding van de ruilverkaveling en de streekverbetering. Afdeling: Streekonderzoek, 1967, 0192
          - Productiekosten van boomkwekerijgewassen in het centrum Boskoop, 1966. Deel I. Afdeling: Tuinbouw, 1967, 0193
        - 0194 t/m 0200, 625
          - Productiekosten van boomkwekerijgewassen in het centrum Boskoop, 1966. Deel II. Afdeling: Tuinbouw, 1967, 0194
          - Daarle - Hellendoorn; sociaaleconomische schets van het ruilverkavelingsgebied in het westen van Twente. Afdeling: Streekonderzoek, 1967, 0195
          - Rentabiliteit van de groenteteelt in de open grond op het eiland IJsselmonde en in randgebieden van het Geestmerambacht; voorlopige berekening 1966/1967 (met twee aanhangsels). Afdeling: Tuinbouw, 1967, 0196
          - Rentabiliteit van het kwekersbedrijf in de Bloembollenstreek en het Grootslag; voorlopige berekening 1966 (met aanhangsel). Afdeling: Tuinbouw, 1967, 0197
          - Varkens - 1968; bedrijfseconomische beschouwingen over fokkerij en mesterij (met aanvulling). Afdeling: Bedrijfseconomisch Onderzoek Landbouw, 1968, 0198
          - Rundveehouderij in grote eenheden in Oost-Duitsland; verslag van een studiereis van 18 - 25 juni 1967. Afdeling: Bedrijfseconomisch Onderzoek Landbouw, 1968, 0199
          - Bedrijfsplannen voor nieuw te stichten bedrijven met kleinfruit en aardbeien onder glas in het gebied Kapelle - Wemeldinge, deel III. Afdeling: Tuinbouw, 1967, 0200
      - L 08 Inlichtingen, 1948-1982, 2.3.2.8
        - 0001 t/m 0026; 0029 t/m 0040; 0042 t/m 0070, 626
          - Benaderende berekening van de invloed van 6 ct respectievelijk 4 ct loonsverhoging en van een verplichte premiestorting voor het bedrijfspensioenfonds op de kostprijzen van de voornaamste akkerbouwproducten, de kostprijs vand de melk en de kostprijs van varkensvlees en eieren, alsmede op de kosten van levensonderhoud van arbeidersgezinnen met een inkomen van f. 40,- - f. 50,- per week, 1948, 0001
          - Berekening van de invloed van een verhoging van het basisuurloon van 64 ct. op 68 ct. gepaard gaande met een verlaging van de akkoordtarieven met 10% (beide vanaf 1 mei 1948), op de kostprijzen van de melk en de voornaamste akkerbouwproducten, 1948, 0002
          - Gezinsinkomen, loon handenarbeid boer en gezinsleden en netto overschot in een aantal landbouwgebieden volgens de definitieve steekproef der bedrijfsuitkomstenstatistiek, 1948, 0003
          - Opmerkingen aangaande de Amerikaanse herziening der voor Nederland te Parijs vermelde cijfers voor het E.R.P. voor 1951/1952, 1948, 0004
          - Agricultural policy in the Netherlands, 1948, 0005
          - Berekening van de winstgevendheid van het pluimveebedrijf over het jaar 1 oktober 1946 - 1 oktober 1947, 1948, 0006
          - Statistiek van de betaalde lonen in de landbouw, 1948, 0007
          - Kostprijsberekening varkensvlees, 1948, 0008
          - Wat brengen gestoomde aardappelen op, indien ze gebruikt worden voor het mesten van varkens?, 1948, 0009
          - Berekening van het geraamde bedrag, dat overeenkomt met de opbrengst der premies voor het bedrijfspensioen in de land- en tuinbouw, welke vanaf 1 mei 1947 verschuldigd zouden zijn geweest, 1948, 0010
          - Korte schets van ontwikkeling, betekenis, structuur en organisatie der Nederlandse zuivelindustrie, 1948, 0011
          - De kostprijs van varkensvlees, 1949, 0012
          - Nadere beschouwing van enkele belastingbepalingen in het bijzonder met betrekking tot visserijbedrijven, 1949, 0013
          - De omzetbelasting met betrekking tot visserijbedrijven, 1949, 0014
          - Berekening van de invloed van de kosten voortvloeiende uit het bedrijfspensioenfonds voor de landbouw, vanaf 1 mei 1949, op de kostprijs van de melk over de periode 1 november 1948 - 1 november 1949, 1949, 0015
          - Voorlopige uitkomsten onderzoek naar de kostprijs van melk over het jaar 1 mei 1948 - 1 mei 1949, 1949, 0016
          - De invloed van de uitbreiding van de varkensstapel op het ondernemersinkomen bij een verschillend vleesprijsniveau, 1949, 0017
          - Rentabiliteit op de LEI-bedrijven over oogst '47 en oogst '48 in het noordelijke en het zuid-westelijke zeekleigebied, 1949, 0018
          - Berekening van de invloed van een stijging van de lonen in de landbouw met 5% op de kostprijzen van de voornaamste landbouwproducten, 1949, 0019
          - De ondernemersbelasting in de kostprijzen van melk en akkerbouwproducten in de laatste jaren, 1950, 0020
          - De productiekosten van koolzaad - voorcalculatie oogst 1950 ten opzichte van oogst 1949, 1950, 0021
          - Uitkomsten onderzoek naar de kostprijs van melk over het boekjaar 1 mei 1949 - 1 mei 1950, 1950, 0022
          - Berekening van de invloed van een stijging van de lonen in de landbouw met 5% op de kostprijzen van de voornaamste landbouwproducten, 1950, 0023
          - Arbeidskosten in de tuinbouw 1948, 1950, 0024
          - De opbrengsten van Amerikaanse anjers te Aalsmeer, 1948 - 1950. Afdeling: Tuinbouw, 1951, 0025
          - De verdeling van het sortiment anjers in 1951 te Aalsmeer. Afdeling: Tuinbouw, 1951, 0026
          - De rentabiliteit van akkerbouwbedrijven in de Noordoostpolder. Afdeling: Bedrijfseconomisch Onderzoek Landbouw, 1951, 0029
          - Onderzoek naar de productiekosten van tarwe op de zeekleigronden voor oogst 1951. Afdeling: Bedrijfseconomisch Onderzoek Landbouw, 1951, 0030
          - Onderzoek naar de productiekosten van suikerbietenzaad in Groningen, oogst 1952. Afdeling: Bedrijfseconomisch Onderzoek Landbouw, 1951, 0031
          - Vergelijking van de kostprijzen en de prijzen van landbouwproducten in de jaren na de oorlog. Afdeling: Bedrijfseconomisch Onderzoek Landbouw, 1951, 0032
          - De belastingherziening 1950 en de omzetbelasting met betrekking tot visserijbedrijven. Afdeling: Visserij, 1951, 0033
          - Onderzoek naar de productiekosten van suikerbieten en aardappelen voor oogst 1952. Afdeling: Bedrijfseconomisch Onderzoek Landbouw, 1951, 0034
          - Productiekosten van tarwe op de zeekleigronden, voorcalculatie oogst 1952. Afdeling: Bedrijfseconomisch Onderzoek Landbouw, 1952, 0035
          - Productiekosten van tarwe op de zeekleigronden, voorcalculatie oogst 1953. Afdeling: Bedrijfseconomisch Onderzoek Landbouw, 1952, 0036
          - Schatting van de waarde van de voorraden de dode inventaris in het zuidwestelijk zeekleigebied per 1 februari 1953. Afdeling: Bedrijfseconomisch Onderzoek Landbouw, 1953, 0037
          - Productiekosten van haver, gerst en rogge in enkele zeekleigebieden en de Veenkoloniën; voorcalculatie 1953 (met twee aanvullingen). Afdeling: Bedrijfseconomisch Onderzoek Landbouw, 1953, 0038
          - Herstel-bewerkingskosten zomergerst, oogst 1953. Afdeling: Bedrijfseconomisch Onderzoek Landbouw, 1954, 0039
          - De opbouw van de verbruikersprijzen van de voornaamste enkelvoudige kunstmeststoffen. Afdeling: Statistiek, 1954, 0040
          - Productiekosten van tarwe in enkele kleigebieden en de Veenkoloniën (voorcalculatie 1955 - voorlopig). Afdeling: Bedrijfseconomisch Onderzoek Landbouw, 1954, 0042
          - Productiekosten van rogge en haver op gemengde zandbedrijven (voorcalculatie 1954). Afdeling: Bedrijfseconomisch Onderzoek Landbouw, 1954, 0043
          - De invloed van de loonsverhogingen per 1 januari en per 1 mei 1954 op de kostprijs van melk (voorcalculatie november 1953 - november 1954). Afdeling: Bedrijfseconomisch Onderzoek Landbouw, 1954, 0044
          - Herstel-bewerkingskosten grasland. Afdeling: Bedrijfseconomisch Onderzoek Landbouw, 1954, 0045
          - Productiekosten van granen en suikerbieten in enkele kleigebieden en de Veenkoloniën (voorcalculatie 1954). Afdeling: Bedrijfseconomisch Onderzoek Landbouw, 1954, 0046
          - De voedergraanbehoefte per jaar van de Nederlandse veestapel (najaar 1953 - najaar 1954) als basis voor de restitutie van de heffingen in dezelfde periode. Afdeling: Bedrijfseconomisch Onderzoek Landbouw, 1954, 0047
          - De invloed van de 6% loonsverhoging per oktober 1954 op de kostprijs van de melk (voorcalculatie november 1953 - november 1954). Afdeling: Bedrijfseconomisch Onderzoek Landbouw, 1954, 0048
          - De invloed van de 6% loonsverhoging per oktober 1954 op de kostprijzen van enige akkerbouwproducten (suikerbieten - voorcalculatie 1954; tarwe - voorcalculatie 1955). Afdeling: Bedrijfseconomisch Onderzoek Landbouw, 1954, 0049
          - Productiekosten van suikerbieten in enkele kleigebieden en de Veenkoloniën (voorcalculatie 1955). Afdeling: Bedrijfseconomisch Onderzoek Landbouw, 1954, 0050
          - Productiekosten van gerst, haver en rogge in enkele kleigebieden, de Veenkoloniën en de zandgebieden (voorcalculatie 1955). Afdeling: Bedrijfseconomisch Onderzoek Landbouw, 1955, 0051
          - Productiekosten van tarwe (voorcalculatie oogst 1956, kostenpeil juli 1955). Afdeling: Bedrijfseconomisch Onderzoek Landbouw, 1955, 0052
          - Productiekosten van koolzaad (voorcalculatie oogst 1956, kostenpeil aug. 1955). Afdeling: Bedrijfseconomisch Onderzoek Landbouw, 1955, 0053
          - De voedergraanbehoefte per jaar van de Nederlandse veestapel (najaar 1954 - najaar 1955) als basis voor de restitutie van de heffingen in dezelfde periode. Afdeling: Bedrijfseconomisch Onderzoek Landbouw, 1955, 0054
          - Invloed van de loonsverhoging per 13 februari 1956 op de kostprijs van de melk op weidebedrijven en de gemengde bedrijven op zandgrond en op de kostprijs van granen en aardappelen op zandgrond. Afdeling: Bedrijfseconomisch Onderzoek Landbouw, 1956, 0055
          - Invloed van de 3% loonsverhoging per 1 mei 1956 op de kostprijzen der verschillende producten. Afdeling: Bedrijfseconomisch Onderzoek Landbouw, 1956, 0056
          - Samenvattend overzicht der productiekosten der gewassen; voorcalculatie 1956. Afdeling: Bedrijfseconomisch Onderzoek Landbouw, 1956, 0057
          - Aanvullende berekeningen op rapport nr. 254 betreffende de eigenaarslasten voor de voornaamste bedrijfstypen in de landbouw. Afdeling: Bedrijfseconomisch Onderzoek Landbouw, 1956, 0058
          - Invloed van de loonsverhogingen per 1 juli en 1 augustus 1957 op de kostprijs van de verschillende producten. Afdeling: Bedrijfseconomisch Onderzoek Landbouw, 1957, 0059
          - Productiekosten van tarwe; voorcalculatie 1958 (prijspeil oktober 1957). Afdeling: Bedrijfseconomisch Onderzoek Landbouw, 1957, 0060
          - Verbruik van voedergranen en mengvoeders door de verschillende vee-sectoren (najaar 1956 tot najaar 1957). Afdeling: Bedrijfseconomisch Onderzoek Landbouw, 1957, 0061
          - Invloed werkclassificatie in de landbouw op de lonen en de kostprijzen van de belangrijkste landbouwproducten. Afdeling: Bedrijfseconomisch Onderzoek Landbouw, 1958, 0062
          - Invloed werkclassificatie in de landbouw op de lonen en de kostprijzen van de belangrijkste landbouwproducten. Afdeling: Bedrijfseconomisch Onderzoek Landbouw, 1958, 0063
          - Verbruik van voedergranen en mengvoeders door de verschillende veesectoren (najaar 1957 tot najaar 1958). Afdeling: Bedrijfseconomisch Onderzoek Landbouw, 1958, 0064
          - Gemiddelde oppervlakte cultuurgrond van de LEI-kostprijsbedrijven. Afdeling: Bedrijfseconomisch Onderzoek Landbouw, 1959, 0065
          - Arbeidsinkomen van de boer in voor- en nacalculaties. Afdeling: Bedrijfseconomisch Onderzoek Landbouw, 1959, 0066
          - Verbruik van voedergranen en mengvoeders door de verschillende veesectoren (najaar 1958 tot najaar 1959). Afdeling: Bedrijfseconomisch Onderzoek Landbouw, 1959, 0067
          - Produktiviteit op weidebedrijven; analyse van de bedrijfsresultaten in de jaren 1950/'51 - 1958/'59. Afdeling: Bedrijfseconomisch Onderzoek Landbouw, 1960, 0068
          - Verbruik van voedergranen en mengvoeders door de verschillende veesectoren (najaar 1959 tot najaar 1960). Afdeling: Bedrijfseconomisch Onderzoek Landbouw, 1960, 0069
          - De leeftijdsopbouw van de vaste betaalde arbeidskrachten in de agrarische sector. Afdeling: Streekonderzoek, 1961, 0070
        - 0071 t/m 0077; 0079 t/m 0086; 0088 t/m 0100, 627
          - Belasting- en andere bepalingen welke voor de visserij van belang zijn. Afdeling: Visserij, 1961, 0071
          - Rentabiliteitsberekening voor gemengde bedrijven op zandgrond (voorcalculatie 1960/61 bij gewijzigd prijspeil). Afdeling: Bedrijfseconomisch Onderzoek Landbouw, 1961, 0072
          - Gemiddelde productiekosten van de melk in de jaren 1957/58 - 1959/60 (nacalculatie van geselecteerde groepen bedrijven). Afdeling: Bedrijfseconomisch Onderzoek Landbouw, 1961, 0073
          - Kosten en opbrengsten per bedrijf en per produkt op akkerbouwbedrijven in Noordholland (Wieringermeer en overige droogmakerijen), voorcalculatie 1961/62. Afdeling: Bedrijfseconomisch Onderzoek Landbouw, 1961, 0074
          - Verbruik van voedergranen en mengvoeders door de verschillende veesectoren (najaar 1960 tot najaar 1961). Afdeling: Bedrijfseconomisch Onderzoek Landbouw, 1961, 0075
          - Kostprijs van consumptie-eieren (voorcalculatie - prijspeil voorjaar 1962). Afdeling: Bedrijfseconomisch Onderzoek Landbouw, 1962, 0076